【裁判字號】    99,台上,1735
【裁判日期】    990916
【裁判案由】    損害賠償
【裁判全文】
最高法院民事裁定            九十九年度台上字第一七三五號
上  訴  人  甲 ○ ○
            乙○○○
共      同
訴訟代理人  朱 瑞 陽律師
            許 雅 婷律師
被 上訴 人  彩煇科技股份有限公司（原名稱為世界巔峰科技股
            份有限公司）
法定代理人  丙 ○ ○
被 上訴 人  大華證券股份有限公司
法定代理人  丁 ○ ○
上列當事人間請求損害賠償事件，上訴人對於中華民國九十九年
六月二十二日台灣高等法院第二審判決（九十九年度重上字第八
九號），提起上訴，本院裁定如下：
    主  文
上訴駁回。
第三審訴訟費用由上訴人負擔。
    理  由
按上訴第三審法院，非以原判決違背法令為理由，不得為之。又
提起上訴，上訴狀內應記載上訴理由，其以民事訴訟法第四百六
十九條所定事由提起第三審上訴者，應於上訴狀內表明：原判決
所違背之法令及其具體內容、暨依訴訟資料合於該違背法令之具
體事實。其依同法第四百六十九條之一規定提起上訴者，並應具
體敘述為從事法之續造、確保裁判之一致性或其他所涉及之法律
見解具有原則上重要性之理由。同法第四百六十七條、第四百七
十條第二項分別定有明文。而依同法第四百六十八條規定，判決
不適用法規或適用不當者，為違背法令；依同法第四百六十九條
規定，判決有該條所列各款情形之一者，為當然違背法令。是當
事人提起第三審上訴，如合併以同法第四百六十九條及第四百六
十九條之一之事由為上訴理由時，其上訴狀或理由書應表明該判
決所違背之法令條項，或有關判例、解釋字號，或成文法以外之
習慣或法理等及其具體內容，暨係依何訴訟資料合於該違背法令
之具體事實，並具體敘述為從事法之續造、確保裁判之一致性或
其他所涉及之法律見解具有原則上重要性之理由。如未依上述方
法表明，或其所表明者與上開法條規定不合時，即難認為已合法
表明上訴理由，其上訴自非合法。本件上訴人對於原判決提起第
三審上訴，雖以該判決違背法令為由，惟核其上訴理由狀所載內
容，係就原審取捨證據、認定事實之職權行使，指摘為不當，並
就原審命為辯論及已論斷：上訴人甲○○所持有之股東投資抵減
稅額證明書及股東投資抵減稅額餘額表，其上所記載抵減稅額年
度為民國八十八年度至九十二年度止，其記載並無錯誤之事實，
為兩造所不爭執。則上訴人甲○○對於其本人因投資被上訴人彩
煇科技股份有限公司（下稱彩煇公司）而可享有之投資抵減稅額
年度應僅至九十二年度止，自為其所明知。而上訴人乙○○○為
上訴人甲○○之妻，二人須合併申報綜合所得稅，以上訴人甲○
○為納稅義務人，並由其負責申報，有綜合所得稅申報書可稽。
而上訴人乙○○○又係與上訴人甲○○同日投資被上訴人彩煇公
司，均係於八十六年七月八日繳納股款，並持有股份已達二年以
上，彼二人投資被上訴人彩煇公司之情形完全相同（僅金額有別
，上訴人甲○○為新台幣（下同）五千萬元，上訴人乙○○○為
三千五百萬元），亦有世界巔峰科技股份有限公司發行合於促進
產業升級條例第八條之記名股票股東連續持有時間達二年以上者
可適用投資抵減金額明細表可證，顯見上訴人乙○○○之投資抵
減稅額之年度係與上訴人甲○○相同，自亦為上訴人甲○○所明
知。上訴人甲○○既已明知其與其妻即上訴人乙○○○對於因投
資被上訴人彩煇公司而得享有之股東投資抵減稅額之最後年度應
為九十二年度之事實，已如上述，雖被上訴人大華證券股份有限
公司將補發予上訴人乙○○○之股東投資抵減稅額證明書及投資
抵減稅額餘額表之最後抵減稅額年度誤載為九十三年度，亦不致
使上訴人甲○○陷於錯誤而誤信為真實。顯見上訴人決定參與九
十三年度所持有陽明海運公司股票除權息，與該項誤載無關。從
而，上訴人本件請求，於法無據等語，泛言謂為違法，而非表明
該判決所違背之法令及其具體內容，暨依訴訟資料合於該違背法
令之具體事實，更未具體敘述為從事法之續造、確保裁判之一致
性或其他所涉及之法律見解具有原則上重要性之理由，難認其已
合法表明上訴理由。依首揭說明，應認其上訴為不合法。
據上論結，本件上訴為不合法。依民事訴訟法第四百八十一條、
第四百四十四條第一項前段、第九十五條、第七十八條，裁定如
主文。
中    華    民    國  九十九  年    九    月   十六   日
                      最高法院民事第四庭
                          審判長法官  劉  延  村
                                法官  許  澍  林
                                法官  黃  秀  得
                                法官  鄭  傑  夫
                                法官  魏  大  喨
本件正本證明與原本無異
                                      書  記  官
中    華    民    國  九十九  年    九    月  二十八  日
                                                     m

司法院資訊處製作；財團法人民間司法改革基金會備份。
